【裁判字號】    98,訴,753
【裁判日期】    981103
【裁判案由】    毒品危害防制條例等
【裁判全文】
臺灣高雄地方法院刑事判決               98年度訴字第753號
公  訴  人  臺灣高雄地方法院檢察署檢察官
被      告  戊○○
                    （另案於臺灣高雄第二監獄執行中）
選任辯護人  王仁聰律師
上列被告因毒品危害防制條例等案件，經檢察官提起公訴（98年
度偵字第8706號、第8711號、第11717 號），本院判決如下：
    主  文
戊○○犯非法寄藏子彈罪，處有期徒刑參月，併科罰金新臺幣壹
萬元，罰金如易服勞役，以新臺幣壹仟元折算壹日；又犯如附表
一編號一至十二所示之罪，各處如附表一編號一至十二所示之宣
告刑。應執行有期徒刑拾參年，併科罰金新臺幣壹萬元，罰金如
易服勞役，以新臺幣壹仟元折算壹日；販賣毒品所得財物共計新
臺幣柒仟元，沒收之，如全部或一部不能沒收時，以其財產抵償
之，扣案之K-Touch 廠牌行動電話壹支（含門號0000000
000號SIM 卡壹枚），沒收。
其餘被訴販賣第二級毒品部分，無罪。
其餘被訴持有第一級、第二級毒品部分，免訴。
    事  實
一、戊○○明知制式子彈屬槍砲彈藥刀械管制條例管制之物品，
    非經許可，不得寄藏、持有，竟基於未經許可而寄藏制式子
    彈之故意，於民國96年6 月間某日，在其位於高雄縣大社鄉
    ○○路10號住處附近，受真實姓名年籍不詳之人所託，受寄
    代為保管口徑12 GAUGE制式霰彈1 顆而持有之，並將之藏放
    在高雄縣大社鄉○○路10號3 樓住處內。又戊○○明知甲基
    安非他命與愷他命分別係行政院公告列為毒品危害防制條例
    第2 條第2 項第2 款、第3 款之第二級與第三級毒品，不得
    販賣、持有，竟分別基於販賣第二級毒品甲基安非他命與第
    三級毒品愷他命之犯意，各於如附表一編號1 至12犯罪事實
    欄所載之時、地，販賣第二級毒品甲基安非他命、第三級毒
    品愷他命予如附表一編號1 至12所示之人。嗣於98年3 月13
    日中午12時10分許，經警持搜索票前往戊○○上開住處搜索
    ，先在戊○○身上扣得第一級毒品海洛因1 小包（驗餘淨重
    0.037 公克）、第二級毒品甲基安非他命2 小包（驗餘淨重
    各為0.064 公克、0.036 公克）、含海洛因殘渣之夾鍊袋3
    只、空夾鍊袋2 只、含第二級毒品四氫大麻酚殘渣之夾鍊袋
    1 只、不明白色粉末1 包（驗餘淨重4.745 公克）、塑膠鏟
    子1 支與Any call廠牌之行動電話1 支（含門號0000000000
    號之SIM 卡1 枚）、K-Touch 廠牌之行動電話1 支（含門號
    0000000000號之SIM 卡1 枚），另在戊○○上開住處內扣得
    上開口徑12 GAUGE制式霰彈1 顆、吸食器4 組、夾鍊袋2 袋
    。
二、案經高雄市政府警察局三民第二分局移送臺灣高雄地方法院
    檢察署檢察官偵查起訴。
    理  由
壹、證據能力部分：
一、按被告以外之人於審判外之言詞或書面陳述，除法律有規定
    者外，不得作為證據；又被告以外之人於檢察事務官、司法
    警察官或司法警察調查中所為之陳述，與審判中不符時，其
    先前之陳述具有較可信之特別情況，且為證明犯罪事實存否
    所必要者，得為證據，刑事訴訟法第159 條之2 亦有規定。
    查本件公訴人以證人甲○○於警詢所為之供陳，作為本件認
    定被告犯罪之證據，然上揭證人在警詢之供述，核屬被告以
    外之人於審判外所為之陳述，被告之辯護人亦就證人甲○○
    在警詢中所為之證詞爭執無證據能力，而證人甲○○於本院
    審理時就其與被告戊○○是否曾經有買賣毒品乙節，均證述
    ：「不記得」、「沒有」，與其在警詢中所為之證述不符。
    。觀其於警詢陳述，係由警員先詢問其精神狀況是否良好，
    是否可接受警方詢問後始開始詢問，並採一問一答之方式，
    由警員先詢問相關案情，證人一一陳述後，始經記載於調查
    筆錄，於製作完畢後復經證人閱覽筆錄無訛，再簽名蓋章完
    成，其於警詢供述較少權衡利害得失或受他人干預，復參諸
    證人甲○○在案發時所處之環境，其能認知被告之行為內容
    ，事後於警局中，距案發時間較近，理當記憶清晰，且證人
    於本院審理時亦證稱其於警詢陳述時，警察並未對其施以強
    暴、脅迫或教其應如何陳述等語，是證人甲○○係依憑個人
    知覺經驗而為陳述，亦非出於不當之暗示，並未違背通常一
    般日常生活經驗之法則，應認其警詢筆錄內容係根據其陳述
    之內容所記載，則該筆錄內容之公正客觀性即無由質疑，且
    證人甲○○於審判中到庭作證時，並未爭執其警詢筆錄製作
    過程有何違法、不當之處，已如上述，其警詢所述確係出於
    其自由意志，並無警方誘導等違法取供情事，應認具有較可
    信之特別情況。又其於警詢中所為證述，係基於發見真實之
    需求，且與本案有重要關係，為證明犯罪事實之存否所必要
    ，故證人甲○○於警詢之陳述，本院認符合刑事訴訟法第15
    9 條之2 之情形，有證據能力。
二、又關於證人己○○於警詢時所言，核屬被告以外之人於審判
    外所為之陳述，被告之辯護人復已就證人己○○在警詢中所
    為之證詞爭執無證據能力，觀之證人己○○於警詢時證稱其
    多次向被告購買甲基安非他命等情，核與其在本院審理時所
    證述之情節大致相符，然其前開於審判外所為之陳述，既經
    辯護人主張該證據無證據能力即不同意引為證據方法，揆諸
    上開規定，應認證人己○○於警詢所言，無證據能力，但仍
    得憑以彈劾本案各該積極證據之證明力。
三、次按被告以外之人於審判外之陳述，雖不符合同法第159 條
    之1 至第159 條之4 之規定，但經當事人於審判程序同意作
    為證據，法院審酌該言詞陳述或書面陳述作成時之情況，認
    為適當者，亦得為證據。當事人、代理人或辯護人於法院調
    查證據時，知有第159 條第1 項不得為證據之情形，而未於
    言詞辯論終結前聲明異議者，視為有前項之同意，刑事訴訟
    法第159 條第1 項，及第159 條之5 ，分別定有明文。查本
    判決下列所引用之各該被告以外之人於審判外之陳述，雖均
    屬傳聞證據，惟均經當事人於法院準備程序及審判期日中表
    示無意見，而不予爭執，且迄至言詞辯論終結前亦未再聲明
    異議，本院審酌此等證據資料製作時之情況，尚無違法不當
    及證明力明顯過低之瑕疵，亦認為以之作為證據應屬適當，
    故揆諸前開規定，應認前揭證據資料均例外有證據能力。
貳、有罪部分：
一、訊據被告戊○○對其在上揭時、地，未經許可而寄藏口徑12
    GAUGE 制式霰彈1 顆，且有附表一編號1 至12所示之犯行，
    以及於98年3 月13日中午12時10分許，為警上址查獲，並扣
    得上揭物品等情均坦承不諱，惟辯稱：就附表一編號8 、10
    所示之行為，在法律適用上，應不成立犯罪云云（見本院卷
    第196 頁）。
二、經查：
(一)被告戊○○對其在上揭時、地未經許可而寄藏口徑12 GAUGE
    制式霰彈1 顆，並在其住處扣得上揭物品乙節，業經被告供
    承在卷，已如上述，並有高雄市政府警察局三民第二分局搜
    索扣押筆錄、扣押物品目錄表各2 份、現場查獲照片15張在
    卷可佐（見警卷一第18至34頁），且上開制式霰彈，經送驗
    試射後，確具有殺傷力，確屬槍砲彈藥刀械管制條例第4 條
    第1 項第2 款之彈藥，有內政部警政署刑事警察局98年4 月
    23日刑鑑字第0980038206號鑑驗書1 份附卷可證（見98年度
    偵字第8706號卷第60頁），足認被告之任意性自白與事實相
    符。是此部分事證明確，被告未經許可，寄藏子彈之犯行，
    堪予認定，應依法論科。
(二)被告於附表一編號1 、2 所示之時、地，將第二級毒品甲基
    安非他命交付予證人丙○○，而未向丙○○收取款項，另於
    附表一編號3 至6 所示之時、地，分別將甲基安非他命交付
    予證人丙○○、丁○○，丙○○、丁○○則每次均交付新臺
    幣（下同）5 百元予被告作為對價等情，業據丙○○、丁○○二人於警詢、偵查及本院審理時證述綦詳（見98年度偵字
    第8711號卷第4 至15頁、第105 至115 頁、第132 至133 頁
    、98年度偵字第8706號卷第48至50頁、本院卷第117 至129
    頁、第142 至150 頁），並有卷附之通聯調閱查詢單2 份（
    見98年度偵字第8711號卷第20至22頁、第120 頁），以及附
    表二編號1 至6 所示之通訊監察譯文在卷可佐（見98年度偵
    字第8711號卷第16至19頁、第116 、117 、119 頁），足認
    被告之任意性自白與事實相符。此部分事證明確，被告轉讓
    第二級毒品2 次予丙○○，另販賣第二級毒品1 次予丙○○
    、販賣第二級毒品3 次予丁○○等犯行，堪予認定，應依法
    論科。
(三)被告於附表一編號7 所示之時、地，與乙○○談妥買賣甲基
    安非他命及第三級毒品愷他命後，被告因無足夠之愷他命可
    資出售，故未交付愷他命，僅交付甲基安非他命予乙○○，
    乙○○則交付2 千元予被告作為甲基安非他命之對價等情，
    業據被告於本院審理時供承：「（問：是否在98年2 月3 日
    當天乙○○有撥打電話一次向你購買愷他命及安非他命？）
    是，不過當天我只有交1 包安非他命給她。」等語明確，經
    核與乙○○於警詢、偵查中之證述大致相符（見98年度偵字
    第8711號卷第48至63頁、第77至80頁），並有通聯調閱查詢
    單1 份（見98年度偵字第8711號卷第68頁），以及附表二編
    號7 所示之通訊監察譯文在卷可佐（見98年度偵字第8711號
    卷第64、65頁），足認被告之任意性自白與事實相符。此部
    分事證明確，被告販賣第二級毒品予乙○○既遂，以及販賣
    第三級毒品，惟因無法湊足約定數量致未完成交易而未遂之
    犯行，堪予認定，應依法論科。
(四)於附表一編號8 所示之時間，證人甲○○以電話向被告聯繫
    購買7 百元之甲基安非他命，雙方談妥後，並約在高雄縣大
    社鄉○○路15號前交付毒品，嗣因甲○○現款不足，以致未
    完成交易，以及被告於附表一編號9 、11、12所示之時、地
    ，將甲基安非他命交付予證人己○○，己○○則分別交付1
    千元予被告作為對價，另於附表一編號10所示之時間，己○○與被告以電話聯繫購買1 千元之甲基安非他命，談妥後，
    約定在上開地點交付，嗣因故未完成交易等情，分別有甲○○於警詢及偵查時之證述以及己○○於偵查中及本院審理時
    之證言可佐（見98年度偵字第8711號卷第86至93頁、第129
    至131 頁、第148 至150 頁、本院卷第151 至157 頁），並
    有通聯調閱查詢單2 份（見98年度偵字第8711號卷第95頁、
    警卷二第17頁），以及附表二編號8 至12所示之通訊監察譯
    文在卷可佐（見98年度偵字第8711號卷第94頁、警卷二第14
    至16頁），足認被告上開任意性自白與事實相符。又按犯罪
    之著手，係指行為人為實現犯意而開始實行犯罪構成要件之
    行為而言。就毒品危害防制條例第4 條之販賣毒品罪而言，
    於售賣者與購毒者就買賣毒品之重要內容有所表示時，即可
    認為已經著手實行販賣毒品之行為；亦即販賣毒品之犯行，
    以售賣者與購買者雙方就買賣毒品之重要內容有所意思表示
    而達成契約之合致時，即已著手於販賣毒品構成要件之行為
    ，而售賣者已否實際交付毒品，乃該項販賣毒品行為是否既
    遂之問題，此有最高法院98年度台上字第2248號判決可供參
    照。本件被告與甲○○、己○○既已就購買甲基安非他命之
    價格、數量、交易地點等重要內容達成合意，依上開判決意
    旨，被告即已著手於販賣第二級毒品之構成要件行為，事後
    被告雖因甲○○現款不足以及其他原因而未交付毒品，此僅
    屬是否論以未遂犯之問題，尚不影響被告犯行之成立，故被
    告辯稱附表一編號8 、10之行為，尚不成立犯罪云云，顯有
    誤會。從而，此部分事證明確，被告販賣第二級毒品3 次予
    己○○，另著手販賣第二級毒品予甲○○、己○○，惟均未
    完成交易之犯行，均堪認定，應依法論科。
三、論罪科刑：
(一)查被告行為後，毒品危害防制條例第4 條第2 項業於98年5
    月20日修正公布，並於98年5 月22日施行，該條項原規定：
    「製造、運輸、販賣第二級毒品者，處無期徒刑或7 年以上
    有期徒刑，得併科新臺幣7 百萬元以下罰金。」，惟修正後
    則規定：「製造、運輸、販賣第二級毒品者，處無期徒刑或
    7 年以上有期徒刑，得併科新臺幣1 千萬元以下罰金。」，
    經比較新、舊法結果，修正後規定並未較有利於被告，故就
    被告販賣第二級毒品部分，仍應適用行為時法予以論處。
(二)核被告所為，分別係犯槍砲彈藥刀械管制條例第12條第4 項
    之非法寄藏子彈罪，以及修正前毒品危害防制條例第4 條第
    2 項之販賣第二級毒品罪，共8 罪、修正前第4 條第6 項、
    第2 項之販賣第二級毒品未遂罪，共2 罪、同條例第4 條第
    6 項、第3 項之販賣第三級毒品未遂罪、同條例第8 條第2
    項之轉讓第二級毒品罪，共2 罪。被告寄藏子彈同時持有之
    ，為受寄之當然結果，不另論罪。被告上開10次販賣前以及
    2 次轉讓前持有甲基安非他命之低度行為，各為販賣及轉讓
    之高度行為所吸收，均不另論罪。又就被告於附表一編號7
    所示販賣第三級毒品予乙○○、於附表一編號8 、10所示販
    賣第二級毒品予甲○○、己○○部分，因被告已與乙○○、
    甲○○、己○○達成買賣毒品之合意，已著手於販賣毒品之
    構成要件，惟均因故未交付毒品，核屬未遂犯，各依刑法第
    25 條 第2 項規定，按既遂犯之刑減輕之。另被告就附表一
    編號7 部分，係以一行為同時觸犯上開販賣第二級毒品既遂
    、販賣第三級毒品未遂二罪名，為想像競合犯，應依刑法第
    55條規定，從較重之販賣第二級毒品既遂罪處斷。被告所犯
    上開13罪，犯意各別，行為互異，應予分論併罰。爰審酌被
    告正值青盛之年，不思努力進取，以賺取所需，明知甲基安
    非他命、愷他命對於人體有莫大之戕害，為圖一己之私利，
    竟漠視毒品之危害性，而為販賣毒品之行為，嚴重危害國民
    身心健康及社會風氣，進而敗壞社會治安，以及被告受寄藏
    放子彈，對於社會治安亦有相當之危害性，復審酌被告之犯
    罪動機、目的、手段、品行、智識程度、生活狀況、寄藏子
    彈時間將近2 年，以及被告於本院審理時坦承犯行，兼衡被
    告每次販賣毒品之數量非鉅、所得利益共計7 千元，及檢察
    官具體求刑等一切具體情狀，各量處如主文所示之刑，並就
    有期徒刑部分定其應執行刑，另就罰金刑部分，諭知易服勞
    役之折算標準，以資懲儆。
(三)又被告既以附表一編號3 至7 、9 、11、12所示之對價，出
    售甲基安非他命予丙○○、丁○○、乙○○及己○○等人，
    則其販賣甲基安非他命所得共計7 千元，乃係被告因本件犯
    罪所得之財物，應依毒品危害防制條例第19條第1 項規定沒
    收之，如全部或一部不能沒收時，以其財產抵償之。另K-To
    uch 廠牌行動電話1 支（含門號0000000000號SIM 卡1 枚）
    ，係供被告作為販賣及轉讓毒品之聯絡工具，且為被告所有
    ，業據被告供承在卷，應依毒品危害防制條例第19條第1 項
    規定，予以宣告沒收。扣案之上開制式霰彈1 顆，業經試射
    完畢，有前開內政部警政署刑事警察局鑑驗書1 份可查（見
    98年度偵字第8706號卷第60頁），是上開制式霰彈已不具子
    彈之外形及功能，而不具殺傷力，即非屬違禁物，無庸宣告
    沒收。至扣案之第一級毒品海洛因1 小包（驗餘淨重0.037
    公克）、第二級毒品甲基安非他命2 小包（驗餘淨重各為0.
    064 公克、0.036 公克）、含海洛因殘渣之夾鍊袋3 只、空
    夾鍊袋2 只、含第二級毒品四氫大麻酚殘渣之夾鍊袋1 只、
    不明白色粉末1 包（驗餘淨重4.745 公克）、塑膠鏟子1 支
    與Any call廠牌之行動電話1 支（含門號0000000000號之SI
    M 卡1 枚）、吸食器4 組、夾鍊袋2 袋等物品，因被告所為
    施用第一級、第二級毒品犯行，業經另案即本院98年度審訴
    字第1775號判決有罪確定（詳後述免訴部分），上開扣案之
    毒品並於該案宣告沒收銷燬，因此，上開毒品連同其他物品
    ，並無證據顯示與本件非法寄藏制式子彈及販賣、轉讓毒品
    等罪有何關連，故不分別宣告沒收銷燬或沒收，併此說明。
參、無罪部分：
一、公訴意旨另以：被告戊○○明知甲基安非他命係行政院公告
    列為毒品危害防制條例第2 條第2 項第2 款之第二級毒品，
    不得販賣、持有，竟基於販賣第二級毒品甲基安非他命之犯
    意，於98年2 月27日下午某時許，被告與乙○○洽談販賣2
    千元之第二級毒品甲基安非他命等事宜，但未交易，嗣於98
    年3 月12日凌晨4 時許，被告在乙○○住處樓下管理室附近
    ，向乙○○收取2 千元即上開購買甲基安非他命之款項，然
    被告並未交付甲基安非他命，因認被告涉犯毒品危害防制條
    例第4 條第6 項、第2 項之販賣第二級毒品未遂罪嫌等語。
二、按犯罪事實應依證據認定之，無證據不得認定犯罪事實；又
    被告或共犯之自白，不得作為有罪判決之唯一證據，仍應調
    查其他必要之證據，以察其是否與事實相符；不能證明被告
    犯罪者，應諭知無罪之判決，刑事訴訟法第154 條第2 項、
    第156 條第2 項、第301 條第1 項分別定有明文。又事實之
    認定，應憑證據，如未能發現相當證據，或證據不足以證明
    ，自不能以推測或擬制之方法，以為裁判基礎；而認定犯罪
    事實所憑之證據，雖不以直接證據為限，間接證據亦包括在
    內，然而無論直接證據或間接證據，其為訴訟上之證明，須
    於通常一般之人均不致有所懷疑，而得確信其為真實之程度
    者，始得據為有罪之認定，倘其證明尚未達到此一程度，而
    有合理之懷疑存在，而無從使事實審法院得有罪之確信時，
    即應由法院諭知被告無罪之判決，此有最高法院40年台上字
    第86號、76年台上字第4986號判例意旨可資參照。
三、公訴人認被告涉犯前開犯行，無非係以證人乙○○於警詢及
    偵查中之證述，以及乙○○以門號0000000000號與被告所使
    用之門號0000000000號於98年2 月27日、3 月11日、3 月12
    日之通訊監察譯文，為其主要論據。
四、訊據被告固對其在上揭時、地販賣第二級毒品甲基安非他命
    予乙○○等情供承不諱。惟查：證人乙○○於警詢及偵查中
    分別證稱：關於98年2 月27日與被告之通話內容，是我要向
    被告購買愷他命，通訊監察譯文所謂的「東西」，我是指愷
    他命，而98年3 月12日之通話內容，是因當天我要向被告購
    買2 千元的愷他命，但是被告說他那邊量不夠，當時被告有
    向我收2 千元，並說日後才要補給我，後來他並沒有補給我
    ；我買愷他命，第1 次是98年2 月初，買3千 元，只給我2
    千元的量，第2 次在98年2 月底時，我要買2 千元，他有拿
    錢但沒有給我東西，3 月份又打給他1 次，沒有拿到愷他命
    ，3 月12日會再打電話給被告，我是要他補2 月份的東西，
    2 千元是98年2 月底收的，3 月份時他說要補給我，但是也
    沒有給我等語（見98年度偵字第8711號卷第57至63頁、第77
    至80頁），細繹乙○○上開證詞，其在上揭時、地確有向被
    告購買毒品，然乙○○一致指稱其在98年2 月27日、3 月12
    日向被告購買之毒品係第三級毒品愷他命，而非公訴意旨所
    指之第二級毒品甲基安非他命甚明；另就乙○○與被告在上
    開日期之通話內容觀之，乙○○有向被告購買毒品乙節，雖
    可認定，然對於交易毒品之種類則無從得悉，有上開日期之
    通訊監察譯文在卷可查（見98年度偵字第8711號卷第65至67
    頁），亦即，由乙○○之證詞以及通訊監察譯文內容，均無
    從認定被告有於上揭時、地販賣第二級毒品予乙○○之情形
    。本件被告雖自白有公訴意旨所指之犯行，惟其自白內容與
    檢察官所提出之上開證據不相符合，且至本院言詞辯論終結
    前，檢察官亦未提出其他證據足以佐證被告確有販賣第二級
    毒品之犯行，難認被告上開自白與事實相符，依上開規定，
    本院尚不得僅以被告自白作為有罪認定之唯一證據。
五、綜上所述，本件檢察官所舉對被告不利之證據，尚未達到通
    常一般之人均不致有所懷疑，而得確信其為真實之程度，本
    院尚無從形成被告有罪之確信，況且本件僅有被告自白，本
    院復查無其他積極證據足認被告有何販賣第二級毒品之犯行
    ，揆諸首揭說明，自應諭知被告無罪之判決。
肆、免訴部分：
一、公訴意旨再以：被告戊○○分別基於持有第一級毒品海洛因
    、第二級毒品四氫大麻酚之犯意，各於不詳時間取得第一級
    毒品海洛因及第二級毒品四氫大麻酚而持有之，嗣於98年3
    月13日中午12時10分許，因員警持搜索票前往被告上開住處
    搜索，當場在被告身上扣得第一級毒品海洛因1 小包（驗餘
    淨重0.037 公克）、第二級毒品甲基安非他命2 小包（驗餘
    淨重各為0.064 公克、0.036 公克）、含海洛因殘渣之夾鍊
    袋3 只、空夾鍊袋2 只、含第二級毒品四氫大麻酚殘渣之夾
    鍊袋1 只、不明白色粉末1 包（驗餘淨重4.745 公克）、塑
    膠鏟子1 支與行動電話2 支（各含門號0000000000、000000
    0000號之SIM 卡各1 枚），因認被告分別涉犯毒品危害防制
    條例11條第1 項、第2 項之持有第一級、第二級毒品罪嫌等
    語。
二、按案件曾經判決確定者，應諭知免訴之判決，刑事訴訟法第
    302 條第1 款定有明文。又此項訴訟法上所謂一事不再理之
    原則，關於實質上一罪或裁判上一罪，均有其適用，此有最
    高法院60年度台非字第77號判例意旨可資參照。
三、經查：
(一)本件被告戊○○於上開時、地遭員警查獲，並自其身上扣得
    第一級毒品海洛因1 小包（驗餘淨重0.037 公克）、第二級
    毒品甲基安非他命2 小包（驗餘淨重各為0.064 公克、0.03
    6 公克）、含海洛因殘渣之夾鍊袋3 只、含第二級毒品四氫
    大麻酚殘渣之夾鍊袋1 只之事實，業據被告自承在卷，並有
    上開搜索扣押筆錄、扣押物品目錄表、現場查獲照片，以及
    高雄市立凱旋醫院各於98年5 月4 日、98年5 月12日出具之
    濫用藥物成品檢驗鑑定書各1 份（見98年度偵字第8711號卷
    第160 至162 頁）附卷可查，足見被告於查獲當時確實持有
    第一級毒品海洛因與第二級毒品四氫大麻酚無誤。
(二)然被告因分別基於施用第一級毒品海洛因及第二級毒品甲基
    安非他命之犯意，於98年3 月12日晚間11時許，在其上開住
    處內，以將海洛因摻入香菸內，再以火點燃之方式，施用第
    一級毒品海洛因1 次；另於翌（13）日上午7 時許，在相同
    地點，以將甲基安非他命置於玻璃吸食器內，再以火燒烤之
    方式，施用第二級毒品甲基安非他命1 次。嗣於98年3 月13
    日中午12時10分許，在高雄縣大社鄉○○路10之3 號工廠前
    ，為警持搜索票查獲，被告所涉毒品危害防制條例第10條第
    1 項、第2 項之施用第一級、第二級毒品罪嫌（下稱前案）
    ，業經臺灣高雄地方法院檢察署檢察官於98年4 月27日以98
    年度毒偵字第2324號提起公訴，經本院於98年6 月25日以98
    年度審訴字第1775號判決各判處有期徒刑8 月、4 月，應執
    行有期徒刑11月，並於98年7 月13日確定等情，有上開起訴
    書、刑事判決、臺灣高等法院被告前案紀錄表各1 份在卷可
    憑。
(三)被告於前案以及本案之犯行，均係因員警於98年3 月13日中
    午12時10分許執行搜索而查獲，而被告前開施用第一級毒品
    海洛因之犯行，既經前案判決確定，則其於上揭時、地持有
    第一級毒品海洛因之低度行為，應為前案施用第一級毒品之
    高度行為所吸收。至被告持有第二級毒品四氰大麻酚部分，
    訊據被告於本院審理時供稱：「（問：四氰大麻酚做何用？
    ）我買安非他命時，藥頭把第一個放安非他命的袋子放入第
    二個有點髒的袋子，目的是怕第一個袋子的東西破掉。（問
    ：你原先第一個袋子內的安非他命是否已經施用完畢？）只
    剩下扣到的那些，應該是在我有一件認罪協商的案件被判11
    個月施用完畢。」等語，依被告上開供述，可認被告係向他
    人購買毒品時，對方將裝放甲基安非他命之袋子放入殘留有
    四氰大麻酚之袋子內交予被告，被告因而同時持有四氰大麻
    酚以及甲基安非他命，亦即，被告係以一行為同時持有甲基
    安非他命及四氰大麻酚，屬想像競合之裁判上一罪關係，又
    被告持有第二級毒品甲基安非他命部分，已於前案所犯施用
    第二級毒品之高度行為所吸收，而不另論罪，則被告持有四
    氰大麻酚部分，亦同為前開施用第二級毒品之高度行為所吸
    收，應不另予論罪。
(四)綜上所述，被告於本案被訴之犯罪事實，既經前案被訴之施
    用第一級、第二級毒品罪所吸收，足認本案與前案為同一案
    件，自為前開確定判決效力所及，揆諸前揭說明，本件應諭
    知免訴判決。
據上論斷，應依刑事訴訟法第299 條第1 項前段、第301 條第1
項、第302 條第1 款，槍砲彈藥刀械管制條例第12條第4 項，（
修正前）毒品危害防制條例第4 條第2 項、第3 項、第6 項、第
8 條第2 項、第19條第1 項，刑法第11條、第42條第3 項前段、
第55條、第51條第5 款，判決如主文。
本案經檢察官王清海到庭執行職務。
中    華    民    國    98    年    11    月    3    日
                    刑事第十八庭  審判長法  官  李東柏
                                        法  官  王  琁
                                        法  官  陳芸珮
以上正本證明與原本無異。
如不服本判決應於收受送達後10日內向本院提出上訴書狀，並應
敘述具體理由；如未敘述上訴理由者，應於上訴期間屆滿後20日
內向本院補提理由書（均須按他造當事人之人數附繕本）「切勿
逕送上級法院」。
中    華    民    國    98    年    11    月    3     日
                                        書記官  蔡淑貞
附錄本案論罪科刑法條：
槍砲彈藥刀械管制條例第12條第4項：
未經許可，持有、寄藏或意圖販賣而陳列子彈者，處5 年以下有
期徒刑，併科新台幣300 萬元以下罰金。
修正前毒品危害防制條例第4條第2項、第3項、第6項：
製造、運輸、販賣第二級毒品者，處無期徒刑或7 年以上有期徒
刑，得併科新臺幣1 千萬元以下罰金。
製造、運輸、販賣第三級毒品者，處5 年以上有期徒刑，得併科
新臺幣7 百萬元以下罰金。
前五項之未遂犯罰之。
毒品危害防制條例第8條第2項：
轉讓第二級毒品者，處6 月以上5 年以下有期徒刑，得併科新臺
幣70萬元以下罰金。
附表一：
┌──┬───┬──────────┬───────────┐
│編號│對象  │  犯罪事實          │所犯罪名暨宣告刑      │
├──┼───┼──────────┼───────────┤
│ 1  │丙○○│98年1 月18日凌晨0 時│轉讓第二級毒品，處有期│
│    │      │至2 時許，丙○○持行│徒刑柒月，扣案之K-Touc│
│    │      │動電話門號0000000000│h 廠牌行動電話壹支（含│
│    │      │、0000000000號撥打陳│門號000000000│
│    │      │竑宇所使用之門號0911│六號SIM 卡壹枚），沒收│
│    │      │577726號聯繫後，二人│。                    │
│    │      │相約在高雄市鼓山區瑞│                      │
│    │      │豐夜市附近，於同日凌│                      │
│    │      │晨3 時許，戊○○於上│                      │
│    │      │開地點將價值5 百元之│                      │
│    │      │第二級毒品甲基安非他│                      │
│    │      │命無償轉讓予丙○○。│                      │
├──┼───┼──────────┼───────────┤
│ 2  │丙○○│98年1 月21日凌晨1 時│轉讓第二級毒品，處有期│
│    │      │許，丙○○與戊○○二│徒刑柒月，扣案之K-Touc│
│    │      │人以上開門號聯繫後，│h 廠牌行動電話壹支（含│
│    │      │同日上午8 時許，陳竑│門號000000000│
│    │      │宇在高雄縣大社鄉萬金│六號SIM 卡壹枚），沒收│
│    │      │路與旗楠路附近某便利│。                    │
│    │      │商店將價值1 千元之甲│                      │
│    │      │基安非他命無償轉讓予│                      │
│    │      │丙○○。            │                      │
├──┼───┼──────────┼───────────┤
│ 3  │丙○○│98年3 月12日凌晨2 時│販賣第二級毒品，處有期│
│    │      │許，丙○○與戊○○以│徒刑柒年肆月，販賣毒品│
│    │      │上開門號聯繫購買甲基│所得財物新臺幣伍佰元，│
│    │      │安非他命事宜後，於同│沒收之，如全部或一部不│
│    │      │日凌晨2 時40分許，在│能沒收時，以其財產抵償│
│    │      │高雄市○○區○○路與│之，扣案之K-Touch 廠牌│
│    │      │與成路口附近之商店前│行動電話壹支（含門號０│
│    │      │，戊○○將甲基安非他│000000000號SI│
│    │      │命交付予丙○○，陳金│M 卡壹枚），沒收。    │
│    │      │雀則交付5 百元予陳竑│                      │
│    │      │宇。                │                      │
├──┼───┼──────────┼───────────┤
│ 4  │丁○○│98年1 月12日中午12時│販賣第二級毒品，處有期│
│    │      │許，丁○○持門號0929│徒刑柒年肆月，販賣毒品│
│    │      │472156號撥打戊○○所│所得財物新臺幣伍佰元，│
│    │      │使用之上開門號聯繫購│沒收之，如全部或一部不│
│    │      │買甲基安非他命事宜後│能沒收時，以其財產抵償│
│    │      │，於同日下午1 時5 分│之，扣案之K-Touch 廠牌│
│    │      │許，戊○○在高雄縣大│行動電話壹支（含門號０│
│    │      │社鄉○○路15號前，將│000000000號SI│
│    │      │甲基安非他命交予陳政│M 卡壹枚），沒收。    │
│    │      │紋，丁○○則交付5 百│                      │
│    │      │元予戊○○。        │                      │
├──┼───┼──────────┼───────────┤
│ 5  │丁○○│98年1 月13日下午1 時│販賣第二級毒品，處有期│
│    │      │2 分許，丁○○與陳竑│徒刑柒年肆月，販賣毒品│
│    │      │宇以上開門號聯繫購買│所得財物新臺幣伍佰元，│
│    │      │甲基安非他命事宜後，│沒收之，如全部或一部不│
│    │      │於同日下午1 時8 分許│能沒收時，以其財產抵償│
│    │      │，戊○○在上揭地點交│之，扣案之K-Touch 廠牌│
│    │      │付甲基安非他命予陳政│行動電話壹支（含門號０│
│    │      │紋，丁○○則交付5 百│000000000號SI│
│    │      │元予戊○○。        │M 卡壹枚），沒收。    │
├──┼───┼──────────┼───────────┤
│ 6  │丁○○│98年2 月22日上午10時│販賣第二級毒品，處有期│
│    │      │許，丁○○與戊○○以│徒刑柒年肆月，販賣毒品│
│    │      │上開門號聯繫購買甲基│所得財物新臺幣伍佰元，│
│    │      │安非他命事宜後，於同│沒收之，如全部或一部不│
│    │      │日中午12時許，戊○○│能沒收時，以其財產抵償│
│    │      │在高雄市○○區○○路│之，扣案之K-Touch 廠牌│
│    │      │榮民總醫院前之某便利│行動電話壹支（含門號０│
│    │      │商店交付甲基安非他命│000000000號SI│
│    │      │與丁○○，丁○○則交│M 卡壹枚），沒收。    │
│    │      │付5 百元予戊○○。  │                      │
├──┼───┼──────────┼───────────┤
│ 7  │乙○○│98年2 月3 日下午3 時│販賣第二級毒品，處有期│
│    │      │許，乙○○持門號0925│徒刑柒年捌月，販賣毒品│
│    │      │805635號撥打戊○○所│所得財物新臺幣貳仟元，│
│    │      │使用之上開門號聯繫購│沒收之，如全部或一部不│
│    │      │買甲基安非他命及第三│能沒收時，以其財產抵償│
│    │      │級毒品愷他命事宜後，│之，扣案之K-Touch 廠牌│
│    │      │於同日晚間7 時40分許│行動電話壹支（含門號０│
│    │      │，在乙○○位於高雄市│000000000號SI│
│    │      │三民區○○路25 2之1 │M 卡壹枚），沒收。    │
│    │      │號住處樓下，因戊○○│                      │
│    │      │當時無足夠之愷他命而│                      │
│    │      │未交付，僅交付甲基安│                      │
│    │      │非他命予乙○○，邱雅│                      │
│    │      │玲則交付2 千元予陳竑│                      │
│    │      │宇。                │                      │
├──┼───┼──────────┼───────────┤
│ 8  │甲○○│98年3 月6 日下午4 時│販賣第二級毒品未遂，處│
│    │      │許，甲○○持門號0927│有期徒刑參年捌月，扣案│
│    │      │087005號與戊○○所使│之K-Touch 廠牌行動電話│
│    │      │用之上開門號聯繫購買│壹支（含門號０九一一五│
│    │      │7 百元之甲基安非他命│七七七二六號SIM 卡壹枚│
│    │      │，雙方談妥後，約定在│），沒收。            │
│    │      │高雄縣大社鄉○○路15│                      │
│    │      │號交付，嗣因甲○○現│                      │
│    │      │款不足，以致未完成交│                      │
│    │      │易。                │                      │
├──┼───┼──────────┼───────────┤
│ 9  │己○○│98年3 月5 日下午3 時│販賣第二級毒品，處有期│
│    │      │許，己○○持門號0955│徒刑柒年陸月，販賣毒品│
│    │      │847219號與戊○○所使│所得財物新臺幣壹仟元，│
│    │      │用之上開門號聯繫購買│沒收之，如全部或一部不│
│    │      │甲基安非他命事宜後，│能沒收時，以其財產抵償│
│    │      │於同日下午4 時20分許│之，扣案之K-Touch 廠牌│
│    │      │，戊○○在高雄縣大社│行動電話壹支（含門號０│
│    │      │鄉○○路15號，將甲基│000000000號SI│
│    │      │安非他命交付予己○○│M 卡壹枚），沒收。    │
│    │      │，己○○則交付1 千元│                      │
│    │      │予戊○○。          │                      │
├──┼───┼──────────┼───────────┤
│ 10 │己○○│98年3 月6 日上午6 時│販賣第二級毒品未遂，處│
│    │      │許，己○○與戊○○以│有期徒刑參年捌月，扣案│
│    │      │上開門號聯繫購買1 千│之K-Touch 廠牌行動電話│
│    │      │元之甲基安非他命，雙│壹支（含門號０九一一五│
│    │      │方談妥後，約定在上開│七七七二六號SIM 卡壹枚│
│    │      │地點交付，然事後因故│），沒收。            │
│    │      │而未完成交易。      │                      │
├──┼───┼──────────┼───────────┤
│ 11 │己○○│98年3 月9 日上午7 時│販賣第二級毒品，處有期│
│    │      │至8 時許，己○○與陳│徒刑柒年陸月，販賣毒品│
│    │      │竑宇以上開門號聯繫購│所得財物新臺幣壹仟元，│
│    │      │買甲基安非他非他命事│沒收之，如全部或一部不│
│    │      │宜後，於同日上午8 時│能沒收時，以其財產抵償│
│    │      │30分許，戊○○在上開│之，扣案之K-Touch 廠牌│
│    │      │地點交付甲基安非他命│行動電話壹支（含門號０│
│    │      │予己○○，己○○則交│000000000號SI│
│    │      │付1 千元予戊○○。  │M 卡壹枚），沒收。    │
├──┼───┼──────────┼───────────┤
│ 12 │己○○│98年3 月10日上午9 時│販賣第二級毒品，處有期│
│    │      │許，己○○與戊○○以│徒刑柒年陸月，販賣毒品│
│    │      │上開門號聯繫購買甲基│所得財物新臺幣壹仟元，│
│    │      │安非他非他命事宜後，│沒收之，如全部或一部不│
│    │      │於同日上午10時10分許│能沒收時，以其財產抵償│
│    │      │，戊○○在上開地點交│之，扣案之K-Touch 廠牌│
│    │      │付甲基安非他命予黃敏│行動電話壹支（含門號０│
│    │      │男，己○○則交付1 千│000000000號SI│
│    │      │元予戊○○。        │M 卡壹枚），沒收。    │
└──┴───┴──────────┴───────────┘
附表二：
┌──┬───────────────────────┬─────┐
│編號│                通訊監察譯文                  │  備註    │
├──┼───────────────────────┼─────┤
│ 1  │A （戊○○：0000000000）                      │見98年度偵│
│    │B （丙○○：0000000000、0000000000）          │字第8711號│
│    │                                              │卷第16頁  │
│    │1、時間：98年1 月18日0 時34分14秒             │          │
│    │B：喂！我是小紅。                             │          │
│    │A：啊！                                       │          │
│    │B：我是小紅啦！                               │          │
│    │A：哦！怎樣？                                 │          │
│    │B：那個我要跟你拿500。                        │          │
│    │A ：現在嗎？等一下我要進去市區，我再拿給妳嗎？│          │
│    │B ：好啊！你打給我。                          │          │
│    │A：你電話沒換哦！                             │          │
│    │B：對。                                       │          │
│    │                                              │          │
│    │2、時間：98年1月18日1時6分14秒                │          │
│    │B：喂！                                       │          │
│    │A：喂！妳要等一下哦！因為我現在還再忙，我忙完 │          │
│    │   上過去，我再多用一點給妳。                 │          │
│    │B：哦！                                       │          │
│    │A：等我。                                     │          │
│    │B：好。                                       │          │
│    │                                              │          │
│    │3、時間：98年1月18日2時39分22秒               │          │
│    │A：喂！                                       │          │
│    │B：喂！你好。                                 │          │
│    │A：我等一下馬上打給你。                       │          │
│    │B：再第八街等你哦！                           │          │
│    │A：啊！                                       │          │
│    │B：再瑞豐夜市○○街。                         │          │
│    │A：好，我知道。                               │          │
│    │                                              │          │
│    │4、時間：98年1月18日3時28分42秒               │          │
│    │A：喂！我快到了！                             │          │
│    │B：喂！你到了嗎？                             │          │
│    │A：對。                                       │          │
│    │B：哦！好。                                   │          │
├──┼───────────────────────┼─────┤
│ 2  │A （戊○○：0000000000）                      │見98年度偵│
│    │B （丙○○：0000000000）                      │字第8711號│
│    │                                              │卷第17、18│
│    │1、時間：98年1月21日1時52分37秒               │頁        │
│    │B：喂！                                       │          │
│    │A：喂！你是誰？                               │          │
│    │B：小紅。                                     │          │
│    │A：哦！怎樣？                                 │          │
│    │B：我要跟你買東西。                           │          │
│    │A：哇！我現在不能出去。                       │          │
│    │B：不能出去哦！還是我過去拿。                 │          │
│    │A：妳知道路嗎？                               │          │
│    │B：在哪裡啊？                                 │          │
│    │A：旗楠路。                                   │          │
│    │B：旗楠路是在楠梓還是…？楠梓哦！             │          │
│    │A：大社這邊啦！                               │          │
│    │B：我看我朋友要不要帶我過去好了。             │          │
│    │A：嗯！                                       │          │
│    │B：我朋友要帶我過去，我再打給你。             │          │
│    │                                              │          │
│    │2、時間：98年1月21日8時24分27秒               │          │
│    │A：喂！                                       │          │
│    │B：到「7」了。                                │          │
│    │A：對。                                       │          │
│    │B：到「7」了。                                │          │
│    │A：好了。                                     │          │
│    │                                              │          │
│    │3、時間：98年1月21日8時27分54秒               │          │
│    │A：喂！                                       │          │
│    │B：喂！我有跟你說我要多少嗎？                 │          │
│    │A：沒有啊！                                   │          │
│    │B：我要10。                                   │          │
│    │A：好。                                       │          │
│    │B：嗯！拜。                                   │          │
├──┼───────────────────────┼─────┤
│ 3  │A （戊○○：0000000000）                      │見98年度偵│
│    │B （丙○○：0000000000）                      │字第8711號│
│    │                                              │卷第19頁  │
│    │1、時間：98年3月8日2時31分8秒                 │          │
│    │B：喂！你在哪裡？                             │          │
│    │A：我在市區，我不敢回家，還有沒有要拿？       │          │
│    │B：好。                                       │          │
│    │A：現金嗎？                                   │          │
│    │B：嗯！                                       │          │
│    │A：好。                                       │          │
│    │                                              │          │
│    │2、時間：98年3月12日2時37分54秒               │          │
│    │B：喂！                                       │          │
│    │A：到了，到了。                               │          │
│    │B：在哪裡超商？                               │          │
│    │A：不然在哪裡？我又不知到你家。               │          │
│    │B：你在「7」超商嗎？                          │          │
│    │A：對。                                       │          │
│    │B：我下去。                                   │          │
│    │A：你下來了。                                 │          │
├──┼───────────────────────┼─────┤
│ 4  │A （戊○○：0000000000）                      │見98年度偵│
│    │B （丁○○：0000000000）                      │字第8711號│
│    │                                              │卷第116頁 │
│    │1、時間：98年1月12日12時42分1秒               │          │
│    │B：喂！                                       │          │
│    │A：要做什麼？                                 │          │
│    │B：還有嗎？                                   │          │
│    │A：怎樣啦！                                   │          │
│    │B：處理啦！                                   │          │
│    │A：多少啦！                                   │          │
│    │B：伍，對，怎樣啦！。                         │          │
│    │A：沒有啦！                                   │          │
│    │B：怎樣嗯！                                   │          │
│    │A：要怎樣？                                   │          │
│    │B：看要在那裡等你？                           │          │
│    │A：阮工廠。                                   │          │
│    │B：你公司哦！                                 │          │
│    │A：對。                                       │          │
│    │B：你現在在你公司嗎？                         │          │
│    │A：沒有。                                     │          │
│    │B：要1點的時候。                              │          │
│    │A：對。                                       │          │
│    │                                              │          │
│    │2、時間：98年1月12日12時55分22秒              │          │
│    │B：喂！                                       │          │
│    │A：在那？                                     │          │
│    │B：到了，我馬上到。                           │          │
├──┼───────────────────────┼─────┤
│ 5  │A （戊○○：0000000000）                      │見98年度偵│
│    │B （丁○○：0000000000）                      │字第8711號│
│    │                                              │卷第117頁 │
│    │1、時間：98年1月13日13時2分40秒               │          │
│    │A：我跟你說，我先用500給你差好了。            │          │
│    │B：你那時候要啊！                             │          │
│    │A：好啦！等一下再說。                         │          │
│    │                                              │          │
│    │2、時間：98年1月13日13時8分37秒               │          │
│    │B：你在那？                                   │          │
│    │A：公司。                                     │          │
│    │B：我要怎麼拿？                               │          │
│    │A：我拿過來公司。                             │          │
│    │B：那我去你們門口。                           │          │
│    │A：好，快一點！                               │          │
├──┼───────────────────────┼─────┤
│ 6  │A （戊○○：0000000000）                      │見98年度偵│
│    │B （丁○○：0000000000）                      │字第8711號│
│    │                                              │卷第119頁 │
│    │1、時間：98年2月22日10時53分47秒              │          │
│    │B：500要出嗎？                                │          │
│    │A：又要拿那個500！我人在市區吶！              │          │
│    │B：你幾點要回來啦！                           │          │
│    │A：等一下，你不要催我，真的不要催我，我好幾個 │          │
│    │   方要跑吶！要不然你騎過來榮總這裡。         │          │
│    │B：榮總哦！                                   │          │
│    │A：對啊！                                     │          │
│    │B：啊！我騎去那裡，你在那裡嗎？               │          │
│    │A：我等一下要過去榮總那裡！                   │          │
│    │B：哦！中午前會回來嗎？                       │          │
│    │A：不一定咧！總共要跑5個地方啊！              │          │
│    │B：最近的在那裡啦！                           │          │
│    │A：什麼最近的在那裡？                         │          │
│    │B：離楠梓最近的。                             │          │
│    │A：榮總最近。                                 │          │
│    │B：榮總哦！等一下我打給你。                   │          │
│    │                                              │          │
│    │2、時間：98年2月22日11時47分23秒              │          │
│    │B：喂！我到了。                               │          │
│    │A：喂！你到大門口。                           │          │
│    │B：我現在在上光啊！                           │          │
│    │A：那一個上光啊！                             │          │
│    │B：榮總對面的，我走民族路。                   │          │
│    │A：哦！我知道，你再過來一點，有一間萊爾富。   │          │
│    │B：對。                                       │          │
│    │A：在那等我。                                 │          │
│    │B：在那裡等你。                               │          │
├──┼───────────────────────┼─────┤
│ 7  │A （戊○○：0000000000）                      │見98年度偵│
│    │B （乙○○：0000000000）                      │字第8711號│
│    │                                              │卷第64、65│
│    │1、時間：98年2月3日15時0分15秒                │頁        │
│    │B：喂！                                       │          │
│    │A：喂！我在上班，我要怎麼過去？也要等我下班的 │          │
│    │   。                                         │          │
│    │B：幾點啊！                                   │          │
│    │A：我下午5點才有下班啊！                      │          │
│    │B：哦！好啦！                                 │          │
│    │A：你今天晚上不用做嗎？                       │          │
│    │B：要啦！反正你下班你就來啊！                 │          │
│    │A：啊！要帶「衣」、「褲」去嗎？               │          │
│    │B：要啊！                                     │          │
│    │A：妳知道我在講什麼嗎？                       │          │
│    │B：我知道啦！                                 │          │
│    │A：好。                                       │          │
│    │                                              │          │
│    │2、時間：98年2月3日18時45分12秒               │          │
│    │A：喂！                                       │          │
│    │B：你要來了嗎？                               │          │
│    │A：我現在沒車，我有電話給我「頭仔」，我「頭仔 │          │
│    │   現在要載我過去，我現在過去我「頭仔」那裡。 │          │
│    │B：哦！                                       │          │
│    │A：到那裡，我就直接到妳那裡，很快。           │          │
│    │B：哦！好。                                   │          │
│    │A：好。                                       │          │
│    │                                              │          │
│    │3、時間：98年2月3日19時37分48秒               │          │
│    │B：喂！                                       │          │
│    │A：房間門。                                   │          │
│    │B：喂！                                       │          │
├──┼───────────────────────┼─────┤
│ 8  │A （戊○○：0000000000）                      │見98年度偵│
│    │B （甲○○：0000000000）                      │字第8711號│
│    │                                              │卷第94頁  │
│    │時間：98年3月6日16時51分12秒                  │          │
│    │A：喂！                                       │          │
│    │B：鼠仔！我香腸仔！                           │          │
│    │A：怎樣？                                     │          │
│    │B：能一張500的給我嗎？                        │          │
│    │A：哦！                                       │          │
│    │B：我還沒領錢，我10號才可以領。               │          │
│    │A：對啦！幾號領錢我不管，拿個整數啦！         │          │
│    │B：現在只湊到500，我丈人住院，我老婆也沒回來，│          │
│    │   都在醫院顧我丈人。                         │          │
│    │A：這樣我會艱苦到，這樣我沒有辦法去拿東西。   │          │
│    │B：你先用500，「文仔」有找你處理嗎？          │          │
│    │A：什麼湊來就有，問題是不夠錢處理。           │          │
│    │B：我也只有500而已。                          │          │
│    │A：那也要多湊幾百？                           │          │
│    │B：要怎麼多湊？零錢要嗎？                     │          │
│    │A：50的我收。                                 │          │
│    │B：拾塊的、拾塊的，我可以多湊200元，剛好700。 │          │
│    │A：拾塊的、拾塊的，你不要拿給我壹塊、伍塊的。 │          │
│    │B：好啦！拾塊的、拾塊的，700。                │          │
│    │A：好啦！                                     │          │
│    │B：在哪？                                     │          │
│    │A：工廠後面好了。                             │          │
│    │B：我現在馬上過去。                           │          │
│    │A：我快下班了，你不會等下班嗎？               │          │
│    │B：你下班我要怎麼過去？                       │          │
│    │A：我等一下馬上打。                           │          │
│    │B：好。                                       │          │
├──┼───────────────────────┼─────┤
│ 9  │A （戊○○：0000000000）                      │見警卷二第│
│    │B （己○○：0000000000）                      │14頁      │
│    │                                              │          │
│    │時間：98年3月5日15時57分3秒                   │          │
│    │A：喂！                                       │          │
│    │B：喂！我雄仔的朋友，我到萬金路了吶！         │          │
│    │A：的哪裡？                                   │          │
│    │B：我在前面「7」這裡。                        │          │
│    │A：這樣來要怎麼跟你報，你從「7-11」對不對？轉 │          │
│    │   來。                                       │          │
│    │B：轉進來這裡嗯！                             │          │
│    │A：萬金路有沒有？大條路這一條，差不多100公尺你│          │
│    │   會看到，你現在開過來，你不要掛掉，你開進來 │          │
│    │   。                                         │          │
│    │B：好，開進來，三陽機車。                     │          │
│    │A：你騎機車？                                 │          │
│    │B：沒有，我開車。                             │          │
│    │A：還沒到，你一直開進來，注意看你的左手邊哦！ │          │
│    │B：左手邊！對。                               │          │
│    │A：左手邊有一間整間都藍色的工廠。             │          │
│    │B：整間都藍色的工廠哦！                       │          │
│    │A：不小間哦！這間工廠的對面是資源回收場。     │          │
│    │B：哦！好啊！還很遠的嘛！                     │          │
│    │A：沒有！轉進來約100公尺而已。                │          │
│    │B：哦！100公尺哦！我現在超過100公尺了。       │          │
│    │A：工廠的對面是汽車回收廠。                   │          │
│    │B：汽車回收廠，哦！我轉回來。                 │          │
│    │A：沒有，你要從巷子出去。                     │          │
│    │B：藍色的哦！                                 │          │
│    │A：門是紅色的。                               │          │
│    │B：門是紅色的哦！汽車回收廠哦！我看到了。     │          │
│    │A：它斜對面的那家工廠。                       │          │
│    │B：哦！我到了。                               │          │
│    │A：哦！工廠，你注意看，旁邊有一條小巷子。     │          │
│    │B：你可能方向不對。                           │          │
│    │A：不是汽車回收廠對面那條巷子哦！是工廠旁邊這 │          │
│    │   條哦！                                     │          │
│    │B：工廠旁邊這一條哦！好，我再開過去。         │          │
│    │A：很小條的哦！                               │          │
│    │B：好，我知道，不就旁邊有種菜…我知道了。     │          │
│    │A：我在後面這裡。                             │          │
├──┼───────────────────────┼─────┤
│ 10 │A （戊○○：0000000000）                      │見警卷二第│
│    │B （己○○：0000000000）                      │15頁      │
│    │                                              │          │
│    │1、時間：98年3月6日6時15分25秒                │          │
│    │A：喂！                                       │          │
│    │B：喂！我昨天下午過去拿的那位敏雄的朋友。     │          │
│    │A：對。                                       │          │
│    │B：雄仔的朋友，我問你一下，消費券你有收嗎？   │          │
│    │A：好啊！不要緊。                             │          │
│    │B：不要緊嗎？好啊！那工作可以拿一份嗎？       │          │
│    │A：你怎麼不多拿一點，你這樣划不來。           │          │
│    │B：不要緊啦！我這裡沒有啦！                   │          │
│    │A：這樣啦！你拿2張，我給你漂亮的。            │          │
│    │B：這樣哦！                                   │          │
│    │A：對。                                       │          │
│    │B：我現在有的消費券2張五百的，我現在的地方方拿│          │
│    │   ，你給我一次方便好嗎？                     │          │
│    │A：等一下，我接電話。                         │          │
│    │B：好。                                       │          │
│    │                                              │          │
│    │2、時間：98年3月6日7時55分32秒                │          │
│    │A：喂！                                       │          │
│    │B：喂！我雄仔的朋友啦！                       │          │
│    │A：剛才沒有顯示號碼的是你打的嗎？             │          │
│    │B：對，抱歉。                                 │          │
│    │A：不要用那種沒有顯示號碼的                   │          │
│    │B：我這次有顯示號碼。                         │          │
│    │A：我叫我少年仔打給你，你直接找我少年仔就好。 │          │
│    │B：好。                                       │          │
│    │A：我現在馬上報號碼給他，叫他打給你。         │          │
│    │B：好。                                       │          │
├──┼───────────────────────┼─────┤
│ 11 │A （戊○○：0000000000）                      │見警卷二第│
│    │B （己○○：0000000000）                      │15、16頁  │
│    │                                              │          │
│    │1、時間：98年3月9日7時50分48秒                │          │
│    │A：喂！                                       │          │
│    │B：我大雄的朋友的小弟。                       │          │
│    │A：誰啊！                                     │          │
│    │B：我華仔！阿華。                             │          │
│    │A：哦！                                       │          │
│    │B：你那邊方便嗎？                             │          │
│    │A：有啦！                                     │          │
│    │B：我要到哪裡找你？                           │          │
│    │A：一樣工廠後面。                             │          │
│    │B：好，好。                                   │          │
│    │                                              │          │
│    │2、時間：98年3月9日8時11分57秒                │          │
│    │A：喂！                                       │          │
│    │B：我到了，你在哪？                           │          │
│    │A：你到哪？                                   │          │
│    │B：工廠！                                     │          │
│    │A：你不要停在門口。                           │          │
│    │B：我停在旁邊好嗎？                           │          │
│    │A：好。                                       │          │
│    │B：你看我的車。                               │          │
│    │A：好啦！                                     │          │
├──┼───────────────────────┼─────┤
│ 12 │A （戊○○：0000000000）                      │見警卷二第│
│    │B （己○○：0000000000）                      │16頁      │
│    │                                              │          │
│    │1、時間：98年3月10日9時35分1秒                │          │
│    │A：喂。                                       │          │
│    │B：我雄仔的小弟。                             │          │
│    │A：哦！你好。                                 │          │
│    │B：你好，你好，我過去公司，有嗎 ？            │          │
│    │A：多少？                                     │          │
│    │B：1啦！                                      │          │
│    │A：好。                                       │          │
│    │B：好啦！我過去。                             │          │
│    │                                              │          │
│    │2、時間：98年3月10日9時46分20秒               │          │
│    │A：喂！                                       │          │
│    │B：我到了。                                   │          │
│    │A：等我一下。                                 │          │
│    │B：好。                                       │          │
└──┴───────────────────────┴─────┘


司法院資訊處製作；財團法人民間司法改革基金會備份。
